# 陈版主：

提问人：windy1978 时间：2013-03-20 16:45:40
你好，一家公司用募集资金的定期存单作为质押为募集资金项目设备款开具信用证，是否违反募集资金管理与使用的相关规定，有无具体的文件规定

回答人：chenyiwei
从深交所的“上市公司规范运作指引”、上交所的“上海证券交易所上市公司募集资金管理规定”等文件看，都规定“不得通过质押、委托贷款或其他方式变相改变募集资金用途”，三方监管协议的范本中还约定“甲方存单不得质押”。据此看，该公司的做法可能违反了相关三方监管协议的约定。但鉴于质押用途也是为了募投项目，实质上并未改变募集资金用途，因此对该交易的合规性问题，建议公司与交易所公司管理部与该公司联系的专管员沟通确认。

提问人：windy1978 时间：2013-03-21 16:30:55
是的，三方协议中明确不得质押，现在我们审计时要披露出来，是否会有一定的风险

回答人：chenyiwei
无论如何，确保完整、如实披露是第一位的。如之前回复，可建议公司与专管员沟通。如果交易所方面认为是违规的，则应及时整改。